臺灣高雄地方法院刑事判決　　　　　　100年度簡上字第354號
上　訴　人　臺灣高雄地方法院檢察署檢察官
被　　　告　黃肯微原名鍾玉慧.
上列上訴人因被告傷害案件，不服本院高雄簡易庭中華民國100
年5 月27日100 年度簡字第1927號第一審刑事簡易判決（聲請簡
易判決處刑案號：臺灣高雄地方法院檢察署100 年度偵字第4298
號），提起上訴，本院管轄第二審之合議庭判決如下：
    主  文
上訴駁回。
    事  實
一、黃肯微（原名鍾玉慧）與其前夫邱乙彥（原名邱永吉）之現
    任妻子馬詠欣，於民國99年10月17日晚間10時30分許，在高
    雄市○○區○○街14號屋內，因細故發生口角齟齬，黃肯微
    竟基於傷害之犯意，動手掌摑馬詠欣，致馬詠欣受有左臉頰
    瘀腫（2公分x1公分）之傷害。
二、案經馬詠欣訴由高雄市政府警察局旗山分局報告臺灣高雄地
    方法院檢察署檢察官聲請以簡易判決處刑。
    理  由
一、本判決後述所引用被告黃肯微以外之人於審判外之陳述，固
    屬傳聞證據，惟公訴人及被告就該等審判外陳述之證據能力
    ，於本案言詞辯論終結前均未聲明異議。本院審酌該等證據
    資料製作時之情況，並無違法不當及證明力明顯過低之瑕疵
    ，且與本案相關之待證事實具有關連性，認為以之作為證據
    應屬適當，依刑事訴訟法第159 條之5 規定，認該等證據資
    料均有證據能力。
二、上揭犯罪事實，業據被告於警詢、偵查及本院審理中自白不
    諱，核與證人即告訴人馬詠欣於偵查中指述之情節相符，復
    有重安醫院99年10月18日診斷證明書1 紙在卷足稽，可佐被
    告之自白確與事實相符。本件事證至為明確，被告犯行堪以
    認定。
三、核被告所為，係犯刑法第277 條第1 項之傷害罪。原審認被
    告傷害犯行事證明確，援引刑事訴訟法第449 條第1 項前段
    、第3 項、第454 條第2 項、刑法第277 條第1 項、第41條
    第1 項前段、刑法施行法第1 條之1 第1 項、第2 項前段之
    規定，並審酌被告僅因細故與告訴人馬詠欣發生爭執，即徒
    手毆打告訴人，致告訴人受有前開傷勢，且迄今未與告訴人
    和解，惟念其犯後坦承犯行之態度、職業、經濟狀況、暨無
    刑事前科等一切情狀，量處被告拘役15日，並諭知易科罰金
    之折算標準，認事用法均無違誤，量刑亦屬妥適。
四、檢察官雖依告訴人之請求，以被告迄今尚未與告訴人達成和
    解，且被告與告訴人素未謀面，卻動手毆打告訴人，告訴人
    當時有孕在身，被告之行為導致告訴人肚中嬰兒胚胎無法正
    常發育而停止受孕，告訴人甚至因此前往旗山醫院精神科接
    受治療，並接受心理諮商師治療，至今仍須前往醫院看身心
    科，服用三級管制藥品方能安心入睡，原審僅判決被告拘役
    15日，實屬過輕等情，據以提起上訴。惟上訴意旨所稱被告
    之傷害行為導致告訴人之嬰兒胚胎無法正常發育而停止受孕
    等語，未見檢察官提出任何積極證據加以佐證，自難逕認為
    真實。又觀諸卷附告訴人所提衛生署旗山醫院診斷證明書可
    知，告訴人係於100 年4 月15日始至該院精神科初診，經診
    斷罹患精神官能性憂鬱症、長期性創傷後壓力疾患，嗣後又
    數度回診，是告訴人因憂鬱症至該院接受診療時，與本案案
    發時點已相距約半年，實難認被告之傷害行為與告訴人之心
    理疾病有何直接關聯，上訴意旨執此指摘原審判決量刑不當
    ，尚屬無據。況按關於刑之量定，係實體法上賦予法院得為
    自由裁量之事項，倘下級審量定之刑，並未逾越法律所規定
    之範圍，或濫用其權限，即不得任意指摘為違法，上級審法
    院對於下級審法院之職權行使，應予尊重。原審量定刑期，
    已審酌前述各項犯罪情狀，其所判刑度，核未逾越客觀上之
    適當性、相當性及必要性之比例原則，並無失出。檢察官上
    訴意旨指稱原審量刑過輕，請求從重量刑，並無理由，應予
    駁回。
據上論斷，應依刑事訴訟法第455 條之1 第1 項、第3 項、第
368 條，判決如主文。
本案經檢察官錢義達到庭執行職務。
中    華    民    國   100    年    10    月    20    日
                  刑事第七庭    審判長法  官  陳  箐
                                      法  官  廖華君
                                      法  官  吳佳穎
以上正本證明與原本無異。
不得上訴。
中    華    民    國   100    年    10    月    20    日
                                      書記官  黃淑菁
附錄犯罪科刑法條：
中華民國刑法第277條（普通傷害罪）
傷害人之身體或健康者，處3 年以下有期徒刑、拘役或1 千元以
下罰金。
犯前項之罪因而致人於死者，處無期徒刑或7 年以上有期徒刑；
致重傷者，處3 年以上10年以下有期徒刑。